Minutes et répertoires du notaire Thomas CARTIER, 18 avril 1613 - décembre 1632 (étude XIII)
Archives nationales
- Minutes de Thomas CARTIER, janvier 1625 - décembre 1632; MC/ET/XIII/1/A - MC/ET/XIII/16
  - Minutes. 1630, janvier - juin, janvier - juin 1630; MC/ET/XIII/11
    - PULLEU (Claude) marchand bourgeois de Paris, demeurant rue Saint-Denis. § Constitution d'Adam PULLEU, contrôleur pour le Roi à la Porte Saint-Germain-des-Prés, à Claude PULLEU; Vente de rente par Simon de SEVERAC, procureur de Pasquette BARDEAU, à Claude PULLEU, 9 février 1630 - 23 février 1630; MC/ET/XIII/11
      acte de vente; Pulleu, Claude
    - PULLEU (Adam) Contrôleur pour le Roi à la porte Saint-Germain-des-Prés, et Claude CROSSU, sa femme, demeurant rue Neuve-Notre-Dame § Constitution par Adam PULLEU à Claude PULLEU, marchand bourgeois de Paris rue Saint-Denis, de 81 l. 5 s. de rente, moyennant 1300 l., 9 février 1630; MC/ET/XIII/11
      constitution de rente; Pulleu, Adam
    - DUFRAIS (Claire) fille de Jacques DUFRAIS, maître chapelier à Paris et d'Isabelle TRUDET, demeurant rue du Bourg-l'Abbé. § Mariage de Jacques GANDOUILLIER, fils de Claude GANDOUILLIER, maître chapelier, et de Claire DUFRAIS, 10 février 1630; MC/ET/XIII/11
      contrat de mariage; Dufrais, Claire; Gandouillier, Jacques; Dufrais, Jacques
    - CHAPELIER (Maître) bourgeois de Paris GANDOUILLIER (Claude) et Marie RICHARD, sa femme § Mariage de Jacques GANDOUILLIER, fils de Claude GANDOUILLIER (en présence de plusieurs Mes chapeliers), 10 février 1630; MC/ET/XIII/11
      contrat de mariage; Gandouillier, Claude
    - THEVENET (Etienne) marchand tapissier, bourgeois de Paris § Bail à rente par Marie LAMBERT, veuve de. .., demeurant au Marché aux Poires, et par les autres héritiers de défunt. .., de vignes sises à Nanterre., 11 février 1630; MC/ET/XIII/11
      bail; Thevenet, Etienne
    - CREMILLIER (Jean) Bourgeois de Paris, demeurant rue des Poullies. § Testament de Jean CREMILLIER (A la suite: 1630, 13 et 15 février, codicilles)., 11 février 1630; MC/ET/XIII/11
      testament; Cremillier, Jean
    - NANTERRE § Bail à rente par les héritiers de défunt Etienne THEVENET, marchand tapissier, bourgeois de Paris, à Pierre JANBON et Olivier HUBERT, vignerons à NANTERRE, de vignes sises à NANTERRE, 11 février 1630; MC/ET/XIII/11
    - VILLEGAGNON (Pierre de) Chevalier, gentilhomme ordinaire de la chambre du Roi, seigneur de Villegagnon, Bois-le-Comte et autres, lieux, à présent à Paris logé rue du Temple. § Vente par René d'ARLLERAY, chevalier, seigneur d'ARCY, procureur de Marie de THIENGES, sa mère, à Pierre de VILLEGAGNON, de terres au bailliage de Troyes. (Procuration jointe) Déclaration de Pierre de VILLEGAGNON comme quoi il ne jouira des terres que lorsqu'il aura payé les 9000 livres dû., 18 février 1630; MC/ET/XIII/11
      procuration; acte de vente; déclaration; Villegagnon, Pierre de; Arlleray, René d'
    - SAINT-GERMAIN-l'AUXERROIS (rue) Maison à l'enseigne du Corbeau § Inventaire après décès de Charlotte POHIER, femme de Christophe PARMENTIER, maître rôtisseur demeurant en la rue SAINT-GERMAIN-l'AUXERROIS; Bail par Antoine MOREAU, maître rôtisseur, et autre, pour 4 ans, aud. PARMENTIER, des 3/4 de la rue SAINT-GERMAIN-l'AUXERROIS, moyennant 225 l. de loyer annuel. Traité entre les mêmes au sujet de ce loyer., 20 février 1630 - 21 février 1630; MC/ET/XIII/11
      inventaire; bail; Parmentier, Christophe
    - VILLEJUIF § Bail par Claude MORIN, femme séparée d'Antoine DANDRIT, pour 6 ans, à Désiré GUIBERT, vigneron à VILLEJUIF, d'un demi arpent de vignes sises au terroir de VILLEJUIF, moyennant 15 l. 10 s. de loyer annuel., 22 février 1630; MC/ET/XIII/11
    - SÉVERAC (Simon de) Ecuyer, vicomte et seigneur de VADENCOURT, y demeurant en Picardie, à présent logé à Paris, rue Jean de l'Epine, à l'image Saint-Jean. § Vente de rente par Simon de SÉVERAC comme procureur de Pasquette BARDEAU, demeurant à Gricourt, à Claude PULLEU, marchand bourgeois de Paris., 23 février 1630; MC/ET/XIII/11
      acte de vente; Séverac, Simon de
    - VERRIER (Michel) marchand orfèvre à Paris, demeurant rue de la Vannerie, fils de défunt Jean VERRIER, marchand de vins à Paris et de Gabrielle LEFEBURE. § Mariage de. .. et de Barbe CHARPENTIER., 24 février 1630; MC/ET/XIII/11
      contrat de mariage; Verrier, Michel
    - CHARPENTIER (Barbe) fille de Pierre CHARPENTIER, marchand bourgeoise de Paris rue Saint-Martin et de Marie TURNOYS. § Mariage de Michel VERRIER,[ rue de la Vannerie] maître orfèvre à Paris et de Barbe CHARPENTIER[en présence de Jean CHARPENTIER son oncle], 24 février 1630; MC/ET/XIII/11
      contrat de mariage; Charpentier, Barbe; Charpentier, Jean
    - PRÉVOST (Jean) maître orfèvre à Paris § Mariage de Michel VERRIER, maître orfèvre rue de la Vannerie, en présence de .., ami., 24 février 1630; MC/ET/XIII/11
      contrat de mariage; Prévost, Jean
    - MALBESTE (Thomas) marchand tapissier nattier demeurant Vieille rue Saint-Jacques, à Saint-Marcel. § Procuration des héritiers de défunt Pierre TOUZET, essayeur particulier en la Monnaie de Paris, dont .., à cause de défunte Marie TOUZET, sa femme.; Inventaire dud.défunt TOUZET, en présence de .., 27 février 1630 - 6 mars 1630; MC/ET/XIII/11
      procuration; inventaire; Malbeste, Thomas; Touzet, Pierre
    - TOUZET (Pierre) père et fils essayeurs particuliers en la Monnaie de Paris § Procuration de. .. fils, Marguerite TOUZET, sa soeur, demeurant en la Monnaie, et des autres héritiers de défunt. .., père, à Etiennette COURANT, sa veuve, leur mère., 27 février 1630; MC/ET/XIII/11
      procuration; Touzet, Pierre
    - Consentement de Michel Roger, maître peintre, demeurant rue Saint-Denis, paroisse Saint-Eustache, en son nom et celui de ses frères Louis et Renaud Roger, à Nicolas Girault, maître maçon, demeurant rue de Montmorency, pour réparer deux maisons aux enseignes de la Nativité et de Saint-Eustache, à Saint- Germain-des-Prés, leur appartenant comme donataires de sa mère, Françoise du Hamel, et à Madeleine Le Vasseur, veuve de leur frère, Gilles Roger, remariée à Michel Delaville, si elle avance 200 l., 5 mars 1630; MC/ET/XIII/11
      Documents du Minutier central concernant les peintres, sculpteurs et graveurs au XVIIe siècle (1600-1650), par Marie-Antoinette Fleury et Martine Constans, tome II [études XI à XX, 2445 actes], Paris, Archives nationales, 2010, notice n°1951 (instrument de recherche imprimé dématérialisé, certaines notices sont plus détaillées dans la version intégrale accessible en ligne par la rubrique 'Autres instruments de recherche', voir contexte dans le Plan d’orientation général - Notaires de Paris, guides thématiques du Minutier).
      Girault, Nicolas
    - FRESNEAU (Pierre) Juré couvreur de maisons à Paris, demeurant rue Saint-Denis, paroisse Saint-Nicolas-des-Champs § Compte entre .. et Adrien COQUEL, aussi maître couvreur de maisons, des sommes dépensées aux affaires des marchands merciers et autres., 6 mars 1630; MC/ET/XIII/11
      Fresneau, Pierre; Coquel, Adrien
    - TOUZET (Pierre) père Essayeur particulier en la Monnaie de Paris, demeurant en l'Hôtel de la Monnaie § Inventaire des biens de défunt. .. à la requête d'Etiennette COURANT, sa veuve, en présence de Pierre TOUZET, aussi essayeur particulier en la Monnaie, Thomas MALBESTE, maître tapissier, à cause de défunte Marie TOUZET, sa femme, etc., 6 mars 1630; MC/ET/XIII/11
      inventaire; Touzet, Pierre
    - TOUTAIN (Pierre) marchand orfèvre à Paris et Marguerite LABBE, sa femme § Quittance des héritiers de défunt Germain LABBE, essayeur général des Monnaies de France, au moyen de la renonciation faite à leur profit par. .. (le 28 novembre dernier devant mêmes notaires), 7 mars 1630; MC/ET/XIII/11
      quittance; Toutain, Pierre
    - LABBÉ (Germain) Essayeur général des Monnaies de France, demeurant rue Saint-Germain-de-l'Auxerrois § Quittance des héritiers de défunts Germain LABBE, essayeur général des Monnaies de France et Madeleine FOURNIER, sa femme, à Germain LABBÉ, leur frère; Contre lettre par Germain LABBÉ; Obligation; (4 actes), 7 mars 1630 - 8 mars 1630; MC/ET/XIII/11
      obligation; quittance; Labbé, Germain
    - MONNAIES de FRANCE (Essayeur général des) LABBE (Germain) rue Saint-Germain-l'Auxerrois § (4 actes) Quittance à Germain LABBE; Contre lettre - Obligation.; Constitution. 7, 8 et 13 mars 1630., 7 mars 1630 - 13 mars 1630; MC/ET/XIII/11
    - LEFÉBURE (Paul) marchand orfèvre, bourgeois de Paris, demeurant en l'Ile du Palais et Jeanne LABBE, sa femme § Quittance de. .. et autres, à Germain LABBÉ, essayeur général des Monnaies de France. (A la suite, 1630, 29 août, ratification de. ..) (4 actes), 7 mars 1630; MC/ET/XIII/11
      quittance; Lefebure, Paul; Labbe, Jeanne
    - ORFÈVRE marchand bourgeois de Paris, TOUTIN Pierre et Marguerite LABBÉ; sa femme § Quittance comme ayant droit de. .., 7 mars 1630; MC/ET/XIII/11
      quittance; Toutin, Pierre; Labbé, Marguerite
    - NANTERRE § Bail à rente par Basile LAMBERT, bourgeois de Paris, demeurant aux Marais du Temple, à Lubin GOSSELIN, vigneron à NANTERRE, de 6 perches de vignes à NANTERRE, 9 mars 1630; MC/ET/XIII/11
    - LABBÉ (Germain) Essayeur général des Monnaies de France, demeurant rue Saint-Germain-de-l'Auxerrois § Constitution par Germain LABBÉ à Michel HAUDRY, procureur au Châtelet. (A la suite: 1630, 6 juillet, rachat), 13 mars 1630; MC/ET/XIII/11
    - Saint-Germain-l'Auxerrois (rue) § Deux contrats d'échanges entre les héritiers de Guillaume MANDOSSE, huissier du Roi en son grand Conseil, et Michel HAUDRY procureur au Châtelet, Robert NORY, chirurgien ordinaire du duc d'ORLEANS, contre des rentes, d'une maison sise rue Saint-Germain-l'Auxerrois, 13 mars 1630 - 14 mars 1630; MC/ET/XIII/11
      échange
    - NORY (Robert) Chirurgien ordinaire du duc d'ORLEANS et Marie MANDOSSE, sa femme, demeurant en l'Ile du Palais § Echange entre Robert NORY et Michel HAUDRY, procureur au Châtelet, d'une maison rue Saint-Germain-de l'Auxerrois, contre une rente., 14 mars 1630; MC/ET/XIII/11
      échange; Nory, Robert
    - AFFINEUR et DÉPARTEUR d'OR et d'ARGENT à Paris (Association) § Désistement entre Vincent POISLEUX, bourgeois de Paris, Jeanne THORE, sa femme, d'une part, Philippe de BEYNE, maître affineur à Paris, d'autre part, de leur association à la vacation d'..., train et trafic de marchandise (devant Mesnard et Jolly, notaires, du 23 mai 1628, s.s.p.), 18 mars 1630; MC/ET/XIII/11
      Poisleux, Vincent; Thore, Jeanne; Beyne, Philippe
    - VITRIER (Me) à Paris, LA HUPRAYS (Jean de) § Inventaire en présence de Georges LEFEBURE, avocat en Parlement, représentant. .., 18 mars 1630; MC/ET/XIII/11
      inventaire; La Huprays, Jean de; Lefébure, Georges
    - VITRIER (Me), HARDY (Renault) et Madeleine de LA HUPRAYS, sa femme, demeurant au faubourg Saint-Honoré § Inventaire en présence de. .., 18 mars 1630; MC/ET/XIII/11
      inventaire; Hardy, Renault; La Huprays, Madeleine de
    - LA HUPRAYS (Louis de) maître coutelier rue Dauphine § Inventaire des biens de défunte Nicole PERROT veuve en dernières noces de Louis THIERRY, à la requête de. .. et des autres enfants de lad. défunte., 18 mars 1630; MC/ET/XIII/11
      inventaire; La Huprays, Louis de
    - LAVAL aux ÉPAULES (René de) Chevalier, marquis de NESLE, gouverneur et lieutenant pour S.M. ès ville, château et citadelle de La Fère, demeurant rue Christine § Donation par René de LAVAL aux ÉPAULES à Georges de LAVAL aux EPAULES, écuyer, son fils naturel., 19 mars 1630; MC/ET/XIII/11
      donation; Épaules, René de
    - PATISSIER-OUBLIER (Me) LOBINOIS (Jean) grande rue Saint-Jacques § Constitution de Rachel DASSY, veuve d'Antoine LALO, maître pâtissier-oublier à Paris, à Jean LOBINOIS; Constitution d'Adrien GAUCHER, maître pâtissier oublier à Paris, à Jean LOBINOIS, 21 mars 1630 - 2 mai 1630; MC/ET/XIII/11
    - PULLEU (Claude) marchand bourgeois de Paris, demeurant rue Saint-Denis § Bail d'une loge à la foire Saint-Germain-des-Prés par Claude PULLEU à Thomas FRANCOIS, juré mesureur de grain à Paris.; Apprentissage de Nicolas LE JEUNE chez Claude PULLEU (marchand mercier, joaillier), 26 mars 1630 - 4 avril 1630; MC/ET/XIII/11
      contrat d'apprentissage; bail; Pulleu, Claude
    - FOIRE SAINT-GERMAIN-des-PRÉS § Bail par Claude PULLEU, marchand bourgeois de Paris, pour 4 foires, moyennant 1 foire par an, à Thomas FRANCOIS, juré mesureur de grain à Paris, d'une loge en la grande halle de Saint-Germain-des-Prés, rue Mercière, au prix de 105 livres de loyer par foire., 26 mars 1630; MC/ET/XIII/11
    - TRIPES (marché de) § promesse par Pierre FLEURY et Jean COMPERE, marchands bouchers à Paris, à Julien MILLIER aussi marchand boucher à Paris, de lui fournir toutes les marché de TRIPES de boeuf et moutons qui proviendront de leurs abattis, de Pâques à carême prochains, moyennant 25 sols par marché de TRIPES de boeuf y compris la langue et 3 sols par marché de TRIPES de mouton., 28 mars 1630; MC/ET/XIII/11
    - BERRY (Marie) fille majeur, servante de Guillaume CAMUS, maître orfèvre, bourgeois de Paris, y demeurant rue et paroisse Saint-Germain-l'Auxerrois. § Testament de Marie BERRY (A la suite: 1630, 1 avril deux codicilles)., 31 mars 1630; MC/ET/XIII/11
      testament; Berry, Marie; Camus, Guillaume
    - FONTAINE (Michel) compagnon maçon demeurant rue de la Vieille Monnaie et Barbe DESPREZ, sa femme. § Constitution par .. Jean AMYOT, conseiller du Roi et contrôleur des décîmes en Bourgogne, de 12 l. 10 s. de rente, moyennant 200 l, 3 avril 1630; MC/ET/XIII/11
      constitution de rente; Fontaine, Michel; Desprez, Barbe
    - OFFICE de BOUCHER privilégié suivant la Cour § Procuration de Jacques BALLET, boucher privilégié suivant la Cour, à Robert DALLIER, aussi marchand boucher à Paris, pour se transporter à la suite du Roi au présent voyage conseil de S.M. et y vendre chair de boucherie; il lui remet sa lettre de privilège pour faire l'OFFICE de BOUCHER privilégié suivant la Cour, 3 avril 1630; MC/ET/XIII/11
    - BOUCHER (marchand) privilégié suivant la Cour BALLET (Jacques) demeurant Place aux Veaux § Procuration de Jacques BALLET à Robert DALLIER, marchand boucher, pour en son nom se transporter à la suite du Roi et y vendre chair de boucherie., 3 avril 1630; MC/ET/XIII/11
      procuration; Ballet, Jacques
    - Contrat d'apprentissage pour 5 ans au profit de Charles Le Moine, orphelin, âgé de 17 ans, entre Guillaume Lucas, prêtre habitué en l'hôpital de la Charité, au faubourg Saint- Germain, et Vincent Roynard, maître peintre sculpteur, demeurant rue Saint-Honoré, moyennant 200 l.: 60 comptant et 39 à la Saint- Jean-Baptiste par le prêtre; le reste par Michel Lemoine, frère de l'apprenti. Il sera logé, nourri, chauffé et éclairé par son maître. Le prêtre n'est pas responsable de l'apprenti ne l'ayant connu que dix-huit mois, malade à l'hôpital de la Charité, et l'argent qu'il verse provient d'aumônes. À la suite: - 1630, 26 juin.- Quittance de 39 l., 4 avril 1630; MC/ET/XIII/11
      Documents du Minutier central concernant les peintres, sculpteurs et graveurs au XVIIe siècle (1600-1650), par Marie-Antoinette Fleury et Martine Constans, tome II [études XI à XX, 2445 actes], Paris, Archives nationales, 2010, notice n°1975 (instrument de recherche imprimé dématérialisé, certaines notices sont plus détaillées dans la version intégrale accessible en ligne par la rubrique 'Autres instruments de recherche', voir contexte dans le Plan d’orientation général - Notaires de Paris, guides thématiques du Minutier).
    - PEAUX de VEAUX (marché de) § Marché par Pierre de GLIZIERE, marchand boucher Place aux Veaux, à Jean PIZET, marchand tanneur à Meulan, pour toutes les PEAUX de VEAUX qui proviendront de son abattis de Pâques dernier passé à carême prenant prochain, moyennant 105 sols par douzaine de PEAUX de VEAUX, 4 avril 1630; MC/ET/XIII/11
      marché; Peaux de Veaux, marché de
    - MERCIER-JOAILLIER (marchand) (Apprentissage) § Mise en apprentissage par Jacques LE JEUNE, marchand drapier à Paris, pour 4 ans, de Nicolas LE JEUNE, son fils, chez Claude PULLEU marchand MERCIER-JOAILLIER à Paris, moyennant 240 livres., 4 avril 1630; MC/ET/XIII/11
    - FERRÉ (Isaac) marchand tapissier à Paris § Constitution à Marie DUPUIS, veuve d'..., demeurant rue des Ecrivains. (En marge: 1631, 11 mars, quittance de rachat par lad. DUPUIS), 6 avril 1630; MC/ET/XIII/11
    - Constitution par Grégoire de Bétune à Jean Lhuisible, conseiller général de la maison du prince de Condé (6 avril 1630)., 6 avril 1630 - 11 mars 1631; MC/ET/XIII/11
      Avec en marge: quittance de rachat par Thomas Cartier, notaire au Châtelet, demeurant rue et paroisse Saint-Germain-l'Auxerrois, procureur dudit Lhuisible (11 mars 1631).
      constitution de rente; quittance; acte de vente; Saint-Germain-l'Auxerrois (rue); Béthune, Grégoire de; Cartier, Thomas; Lhuisible, Jean; notaire
    - BEAUGRAND (Baptiste de) secrétaire de la chambre du Roi § Convention entre Pierre PINSON et Jacques BAUDIN, jardiniers à Paris, en présence de Baptiste de BEAUGRAND, au sujet de l'enlèvement des herbages du jardin de la maison de la Chaussée du Roule., 6 avril 1630; MC/ET/XIII/11
      convention; Beaugrand, Baptiste de
    - PEAUX de MOUTONS (marché de) § Promesse par Jean MADELIN, boucher demeurant place aux Veaux, à Simon DUHAMEL, marchand mégissier rue de Lourcines, de lui fournir du jour de Pâques dernier à la Saint-Rémy prochain, toutes les PEAUX de MOUTONS provenant de son abattis, moyennant 60 livres par cent de PEAUX de MOUTONS à compter 104 pour 100., 6 avril 1630; MC/ET/XIII/11
    - BÉTHUNE (Grégoire de) Bourgeois de Paris, demeurant au Chevalier du Guêt et Geneviève RICHER, sa femme § Trois constitutions par Grégoire de BÉTHUNE et autres. (En marge: 1631, 11 mars, rachats).; Indemnité à Grégoire de BÉTHUNE, 6 avril 1630; MC/ET/XIII/11
      constitution de rente; Béthune, Grégoire de
    - LHUISIBLE (Jean) Conseiller général de la maison du prince de CONDE. § Constitution par Grégoire de BETHUNE et autres à Jean LHUISIBLE, absent, représenté par Nicolas ROBINOT (En marge: 1631, 11 mars, quittance de rachat par Thomas CARTIER, notaire au Châtelet, procureur de Jean LHUISIBLE), 6 avril 1630; MC/ET/XIII/11
      quittance; Lhuisible, Jean
    - TESSIER (Nicolas) maître brodeur demeurant rue Saint-Denis § Accord entre Jean DU BOULLION, maître brodeur, et. .. répondant pour Barnabé COUTURIER son domestique, après dispute., 9 avril 1630; MC/ET/XIII/11
      accord; Tessier, Nicolas; Du Boullion, Jean
    - OFFICE de GENDARME de la COMPAGNIE du duc d'ORLEANS § Obligation de Jacques SUBLET, commissaire ordinaire de l'artillerie de France et de Philippe THIBERT, écuyer sieur des Marteaux, homme d'arme de la Cie du duc d'ORLEANS, envers Charles DANYT, écuyer, de la somme de 2 400 livres dont 1200 livres pour la vente de l'OFFICE de GENDARME de la COMPAGNIE du duc d'ORLEANS aud. THIBERT, 9 avril 1630; MC/ET/XIII/11
    - ARTILLERIE de FRANCE (commissaire ordinaire de l') SUBLET (Jacques) rue Poupée § Obligation de Jacques SUBLET et autre., 9 avril 1630; MC/ET/XIII/11
      obligation; Poupée (rue); Sublet, Jacques; commissaire (Ancien Régime); officier (armée)
    - PEAUX de VEAUX (marché de) § Promesse par Poncelet CERTELET, marchand boucher, place aux Veaux, à Joseph PREVOST, maître tanneur sur le Pont-aux-Tripes, de lui fournir de Pâques dernier à carême prenant prochain, toutes les PEAUX de VEAUX provenant de son abattis, moyennant 110 sols par douzaine de PEAUX de VEAUX à compter 12 par douzaine., 10 avril 1630; MC/ET/XIII/11
    - PEAUX de VEAUX (marché de) § Promesse par Jean MADELIN, marchand boucher Place aux Veaux, à Joseph PREVOST, maître tanneur sur le Pont-aux-Tripes, de lui fournir toutes les PEAUX de VEAUX qui proviendront de son abattis de Pâques dernier à carême prenant prochain, moyennant 110 sols par douzaine de PEAUX de VEAUX à compter 12 PEAUX de VEAUX par douzaine., 10 avril 1630; MC/ET/XIII/11
    - LE MARYÉ (Jean) marchand libraire demeurant rue Neuve-des-Boulangers au faubourg Saint-Victor § Transport de droits successifs par Jean LE MARYÉ à Martin TYRAND commis aux aides de l'élection de Paris., 14 avril 1630; MC/ET/XIII/11
      transport de droits; Le Maryé, Jean
    - MOUFFETARD (rue) § Bail par Jean LEJEUNE, maître gaînier et Charles DOLBEAU, compagnon teinturier en soie, pour 6 ans, à Jean RIGAULT, gainier rue du Pot-de-Fer, d'une maison, cour et jardin, sis rue MOUFFETARD, moyennant 54 livres de loyer annuel., 16 avril 1630; MC/ET/XIII/11
      bail; Mouffetard, rue
    - CHEVAL (vente de) § Obligation de Jacques PERCHON, marchand de chevaux à Houdan, envers Maurice CULLE, marchand à Mont fort l'Amauray, de 66 livres pour le vente d'un cheval sous poil bai., 19 avril 1630; MC/ET/XIII/11
    - LE COQ (Noëlle) femme de Denis ALLAIS, maître serrurier, demeurant rue de la Heaumerie; enseigne du Coq. § Testament de Noëlle LE COQ (En marge: 1630, 10 mai, quittance de Denis ALLAIS, exécuteur testamentaire de défunte Noëlle LE COQ sa femme); Inventaire après décès de Noëlle LE COQ, 21 avril 1630 - 26 avril 1630; MC/ET/XIII/11
      inventaire; testament; quittance; Le Coq, Noëlle; Allais, Denis
    - PÂTISSIER (Me) (Apprentissage) § Mise en apprentissage par Martin LARDANOIS maître tailleur d'habits à Paris, de Guillaume VAILLANT, fils de Nicolas VAILLANT, mercier à Reims, âgé de 14 ans, pour 4 ans, chez Noël BOUY maître PÂTISSIER au faubourg Saint-Jacques, sans aucun débours., 23 avril 1630; MC/ET/XIII/11
      contrat d'apprentissage; Bouy, Noël
    - CHARPENTERIE (Marché de) § Promesse par Olivier BOURDONNE, charpentier au faubourg Saint-Marcel,[ paroisse Saint-Martin] à Robert JACQUES, meunier à Paris, de lui faire d'ici 5 semaines tous les ouvrages de charpenterie nécessaires à la reconstruction d'un moulin sur bateau et réemployer les matériaux de celui qui a été enfoncé précédemment près du Pont de Bois, moyennant 180 livres., 25 avril 1630; MC/ET/XIII/11
      marché; Bourdonne, Olivier; Jacques, Robert; charpentier
    - AU MAIRE (rue) Maison à l'enseigne l'Image Notre-Dame § Bail par Jean DUCARNAY, marchand bourgeois de Paris, pour 6 ans, à André DUMOIS, maître tailleur de Pierre, d'une rue AU MAIRE, moyennant 220 livres de loyer annuel., 25 avril 1630; MC/ET/XIII/11
      bail; Maire (rue au); Notre-Dame (image); Dumois, André
    - SERRURIER (Me) à Paris DELAMARE (Philippe) § Inventaire, avec prisée du matériel de serrurerie par. .., 26 avril 1630; MC/ET/XIII/11
      inventaire; Delamare, Philippe
    - SERRURIER (Me) (Inventaire) § Inventaire à la requête de Denis ALLAIS, maître serrurier rue de la Heaumerie, après décès de Noëlle LE COQ, sa femme. Prisée de la boutique, marchandises, outils, par Adrien LEFEBURE et Philippe DELAMARE, maître serruriers à Paris., 26 avril 1630; MC/ET/XIII/11
      inventaire; Allais, Denis; Delamare, Philippe; Lefébure, Adrien
    - LEFÉBURE (Adrien) maître serrurier à Paris § Inventaire des biens de Denis ALLAIS, maître serrurier, avec prisée de la boutique par..., 26 avril 1630; MC/ET/XIII/11
      inventaire; Lefébure, Adrien
    - Obligation de Laurent Dupont et Simon Roger, maîtres vitriers, jurés du métier, demeurant le premier rue des Blancs-Manteaux, et l'autre rue Saint-Paul, à Jean Mahaut, maître vitrier, pour 30 l. dans un procès de la communauté contre les maîtres vitriers du faubourg Saint-Germain., 27 avril 1630; MC/ET/XIII/11
      Documents du Minutier central concernant les peintres, sculpteurs et graveurs au XVIIe siècle (1600-1650), par Marie-Antoinette Fleury et Martine Constans, tome II [études XI à XX, 2445 actes], Paris, Archives nationales, 2010, notice n°1459 (instrument de recherche imprimé dématérialisé, certaines notices sont plus détaillées dans la version intégrale accessible en ligne par la rubrique 'Autres instruments de recherche', voir contexte dans le Plan d’orientation général - Notaires de Paris, guides thématiques du Minutier).